# 请教陈版主，关于职工教育经费计提

提问人：shenjiyuan 时间：2019-03-28 15:05:05
陈版主：
您好，我们在做一个 IPO 企业，企业参考同行业其他上市公司，职工教育经费按工资总额的 1.0%计提。但是根据财建 [2006]317 号：切实执行《国务院关于大力推进职业教育改革与发展的决定》（国发 [2002]16号）中关于 “一般企业按照职工工资总额的 1.5％足额提取教育培训经费，从业人员技术要求高、培训任务重、经济效益较好的企业，可按2.5％提取，列入成本开支”的规定，足额提取职工教育培训经费。要保证经费专项用于职工特别是一线职工的教育和培训，严禁挪作他用。
国发〔 2014 〕 19 号：企业要依法履行职工教育培训和足额提取教育培训经费的责任，一般企业按照职工工资总额的 1.5% 足额提取教育培训经费，从业人员技能要求高、实训耗材多、培训任务重、经济效益较好的企业可按2.5% 提取，其中用于一线职工教育培训的比例不低于60%。除国务院财政、税务主管部门另有规定外，企业发生的职工教育经费支出，不超过工资薪金总额2.5% 的部分，准予扣除；超过部分，准予在以后纳税年度结转扣除。对不按规定提取和使用教育培训经费并拒不改正的企业，由县级以上地方人民政府依法收取企业应当承担的职业教育经费，统筹用于本地区的职业教育。《应付职工薪酬准则》：第七条 企业按规定提取的工会经费和职工教育经费，应当在职工为其提供服务的会计期间，根据规定的计提基础和计提比例计算确定相应的职工薪酬金额，并确认相应负债，计入当期损益或相关资产成本。 我们向企业建议应按照职工工资总额的 1.5%或者 2.5%计提相应的职工教育经费（若期末实际使用大于预提的金额，应补提；若期末实际使用小于预提金额，无需冲销，期末结存）。 但是企业提出已计提的职工教育经费未能充分利用，且同行业上市公司未按照 1.5% 或 2.5%计提, 相关 IPO反馈中未涉及职工教育经费计提问题，坚持按照 1.0%计提。 我们想问一下，是否有对应的会计准则、指南及其他文件支持必须要按照 1.5%或 2.5%计提。

回答人：chenyiwei
关于是否可以不计提工会经费和职工教育经费问题，项目组可参考《瑞华研究 2010 ～ 2016 汇编》“问题 1-4-11（工会经费和职工教育经费的计提问题）”。
不按照规定计提职工教育经费还是有一定的法律风险的，建议项目组向企业做出提示，目前实务中，也有一些企业不再计提工会经费和职工教育经费，项目组应考虑该事项对财务报表的影响程度，如果影响金额较小，企业不存在挪用职工教育经费等情况，我们也可以认可企业不再计提。